臺灣新北地方法院刑事判決
111年度金訴字第435號
公  訴  人  臺灣新北地方檢察署檢察官
被      告  邱晨祐
上列被告因違反洗錢防制法等案件，經檢察官提起公訴（111年
度偵字第5978號），因被告於準備程序就被訴事實為有罪之陳述
，經本院告知簡式審判程序意旨，並聽取當事人之意見後，本院
合議庭裁定由受命法官獨任依簡式審判程序審理，本院判決如下
：
    主  文
邱晨祐幫助犯洗錢防制法第十四條第一項之洗錢罪，處有期徒刑
貳月，併科罰金新臺幣參仟元，罰金如易服勞役，以新臺幣壹仟
元折算壹日。緩刑貳年。
    事實及理由
一、本件犯罪事實及證據，除證據部分補充「被告邱晨祐於本院
    準備、審理程序的自白」外，其他均引用檢察官起訴書之記
    載（如附件）。
二、論罪科刑：
㈠、核被告所為，係犯刑法第30條第1項前段、洗錢防制法第14條
    第1項之幫助洗錢罪及刑法第30條第1項前段、第339條第1 
    項之幫助詐欺取財罪。被告以一個處於中介地位，替黃信維
    轉交帳戶予「阿龍」的行為，幫助詐欺集團成員犯洗錢罪、
    詐欺取財罪，觸犯幫助洗錢罪及幫助詐欺取財等二罪名，為
    想像競合犯，應依刑法第55條，從一重論以幫助洗錢罪。又
    被告係對正犯資以助力，但未參與犯罪行為之實施，為幫助
    犯，爰依刑法第30條第2項規定減輕其刑。復被告於本院審
    理時，就被訴之幫助詐欺取財、洗錢等犯罪事實均已自白，
    應依洗錢防制法第16條第2項規定減輕其刑。另就上開減刑
    事由，依刑法第70條規定遞減之。　　
㈡、爰以行為人之責任為基礎，審酌我國目前詐欺集團橫行，被
    告竟仍率然替黃信維轉交金融帳戶予「阿龍」使用以逃避犯
    罪之查緝，助長財產犯罪之猖獗，且嚴重破壞社會治安，並
    有礙金融秩序，另增加被害人謀求救濟及執法機關追查犯罪
    之困難，行為誠屬不當，應予非難；然考量到被告犯後坦承
    犯行，犯後態度尚可，復被告過往並沒有任何前科紀錄，素
    行良好，另衡酌被告的犯罪動機、目的、手段、智識程度及
    家庭生活經濟狀況、告訴人洪文媛所受損失及與告訴人達成
    調解並履行賠償等一切情狀，量處如主文所示之刑，並就併
    科罰金部分，諭知易服勞役之折算標準，以資懲儆。
㈢、緩刑的說明：
１、本院理解我國有眾多國民仍認為若有人犯錯、犯罪了，國家
    應該給予重懲，但本院要說明的是，刑罰的目的固有處罰行
    為人之意義，但仍有「教育」的概念在內，如認行為人對於
    社會規範之認知並無重大偏離，行為控制能力亦無異常，僅
    因偶發、初犯或過失犯罪，刑罰對其效用不大，祇須為刑罰
    宣示之警示作用，即為已足，此時即非不得緩其刑之執行，
    並藉違反緩刑規定將入監執行之心理強制作用，謀求行為人
    自發性之改善更新。且本院認為，若依照主文所示的刑度讓
    被告入監服刑，「坐過牢」的標籤效果，其實對於復歸社會
    不利，反可能促成其再犯；又考量現行執行機構之設施、人
    力有限，設若輕易對本案被告施以短期自由刑，有可能會使
    其學習犯罪不良習性及其他犯罪技巧等惡性之感染，又無明
    顯威嚇之效果，反而導致受刑人將來再犯之危險提高，社會
    將付出更大成本，所以本院願意給予被告一次機會。　　
２、被告未曾受有期徒刑以上刑之宣告，有被告臺灣高等法院被
    告前案紀錄表在卷可佐，因一時失慮致罹刑典，復衡酌其在
    本院審理時坦承犯行，已見悔意，佐以被告已與告訴人達成
    調解並賠償損害，有卷附的調解筆錄足參，另參酌法院加強
    緩刑宣告實施要點第2點第1款（初犯）、第5款（自白犯罪
    ）、第6款（給付賠償）之規定，本院認經此偵審程序及刑
    之宣告後，被告應已知警惕，應無再犯之虞，是前開所宣告
    之刑以暫不執行為適當，依刑法第74條第1項第1款規定，併
    予宣告緩刑2年，以啟自新。
三、沒收：
    本案被告處於中介地位，替黃信維轉交帳戶予「阿龍」的行
    為，幫助詐騙集團成員遂行洗錢、詐欺取財犯行，告訴人帳
    戶內之款項遭詐欺集團匯款黃信維之帳戶後，款項隨即均遭
    不詳人士提領一空，但依卷內現存事證，尚無證據證明係被
    告所提領，亦無證據證明被告轉交該帳戶之行為有自詐騙犯
    罪者處取得任何利益，故無從諭知犯罪所得之沒收。
四、依刑事訴訟法第273條之1第1項、第299條第1項前段、第310
    條之2、第454條第2項（依判決精簡原則，僅記載程序法條
    文），判決如主文。
本案經檢察官羅雪舫提起公訴；檢察官江佩蓉到庭執行職務。
中　　華　　民　　國　　111 　年　　5 　　月　　10　　日
                  刑事第十一庭  法　官  沈  易
以上正本證明與原本無異。
如不服本判決，應於判決送達後20日內敘明上訴理由，向本院提
出上訴狀 (應附繕本) ，上訴於臺灣高等法院。其未敘述上訴理
由者，應於上訴期間屆滿後20日內向本院補提理由書「切勿逕送
上級法院」。
                                書記官  陳湘文
中　　華　　民　　國　　111 　年　　5 　　月　　11　　日

附錄本案所犯法條全文
中華民國刑法第30條
（幫助犯及其處罰）
幫助他人實行犯罪行為者，為幫助犯。雖他人不知幫助之情者，
亦同。
幫助犯之處罰，得按正犯之刑減輕之。

中華民國刑法第339條
（普通詐欺罪）
意圖為自己或第三人不法之所有，以詐術使人將本人或第三人之
物交付者，處 5 年以下有期徒刑、拘役或科或併科 50 萬元以
下罰金。
以前項方法得財產上不法之利益或使第三人得之者，亦同。
前二項之未遂犯罰之。

洗錢防制法第14條
有第二條各款所列洗錢行為者，處 7 年以下有期徒刑，併科新
臺幣 5 百萬元以下罰金。
前項之未遂犯罰之。
前二項情形，不得科以超過其特定犯罪所定最重本刑之刑。

【附件:111年度偵字第5978號起訴書】